臺灣橋頭地方法院民事判決
111年度旗簡字第8號
原      告  財團法人汽車交通事故特別補償基金


法定代理人  蕭翠玲  
訴訟代理人  楊涵鈺  
被      告  机朝勝  

上列當事人間請求償還補償金事件，本院於民國111年3月8日言
詞辯論終結，判決如下：
    主      文
被告應給付原告新臺幣壹拾伍萬柒仟柒佰壹拾陸元，及自民國一
一一年一月二十七日起至清償日止，按週年利率百分之五計算之
利息。
訴訟費用新臺幣壹仟陸佰陸拾元由被告負擔。
本判決得假執行。但被告如以新臺幣壹拾伍萬柒仟柒佰壹拾陸元
為原告預供擔保後，免為假執行。
    事實及理由
一、原告主張：被告於民國109年1月5日10時許，騎乘未投保強
    制汽車責任保險之車牌號碼000-000號普通重型機車，沿高
    雄市內門區臺三線外側車道由北往南方向行駛至該路397公
    里處時，原應注意車前狀況，並隨時採取必要之安全措施，
    且應注意汽車在同一車道行駛時，除擬超越前車外，後車與
    前車之間應保持隨時可以煞停之距離，又依當時天候晴、日
    間自然光線、柏油路面、路面乾燥、無缺陷、無障礙物、視
    距良好等情，客觀上並無不能注意之情事，竟疏未注意及此
    ，不慎追撞同向前方由訴外人李冀儕所騎乘之腳踏車，致李
    冀儕人車倒地，並受有左側髖臼骨折、骨盆骨折、左足第五
    趾蹠骨骨折及左手肘擦挫傷之傷害。原告已依強制汽車責任
    保險法第40條第1項規定，補償李冀儕新臺幣（下同）157,7
    16元，爰依強制汽車責任保險法第42條第2項，民法第184條
    第1項前段、第191條之2本文規定提起本訴。聲明：被告應
    給付原告157,716元，及自起訴狀繕本送達被告翌日即111年
    1月27日起至清償日止，按週年利率百分之5計算之利息。
二、被告則以：伊無力清償等語，資為抗辯。聲明：原告之訴駁
    回。
三、本院得心證理由：按因故意或過失，不法侵害他人之權利者
    ，負損害賠償責任。汽車、機車或其他非依軌道行駛之動力
    車輛，在使用中加損害於他人者，駕駛人應賠償因此所生之
    損害。汽車在同一車道行駛時，除擬超越前車外，後車與前
    車之間應保持隨時可以煞停之距離。汽車行駛時，駕駛人應
    注意車前狀況，並隨時採取必要之安全措施。汽車交通事故
    發生時，請求權人因下列情事之一，未能依本法規定向保險
    人請求保險給付者，得於本法規定之保險金額範圍內，向特
    別補償基金請求補償：二、事故汽車為未保險汽車。特別補
    償基金於給付補償金額後，得代位行使請求權人對於損害賠
    償義務人之請求權。但其所得請求之數額，以補償金額為限
    。民法第184條第1項前段、第191條之2本文，道路交通安全
    規則第94條第1項前段、第3項前段，強制汽車責任保險法第
    40條第1項第2款、第42條第2項分別定有明文。經查，原告
    主張業據提出診斷證明書、補償金理算書、單據等為證（本
    院卷第21至89頁），並有調查筆錄、診斷證明書、初步分析
    研判表、現場圖、調查報告表（一）（二）、談話紀錄表、
    照片可稽（本院卷第114至124、126、127、129至139頁），
    堪信原告主張為真。從而，原告請求如主文第一項所示，洵
    屬有據。
四、綜上所述，原告依強制汽車責任保險法第42條第2項，民法
    第184條第1項前段、第191條之2本文規定，請求如主文第一
    項所示，為有理由，應予准許。
五、原告勝訴部分，係適用簡易程序所為被告敗訴之判決，應依
    民事訴訟法第389條第1項第3款規定，依職權宣告假執行。
    並依同法第392條第2項規定，依職權宣告被告如為原告預供
    擔保，免為假執行。
六、本件事證已臻明確，兩造其餘攻擊防禦方法及證據，核與判
    決結果不生影響，爰不一一論列，併此敘明。　　
七、訴訟費用負擔之依據：民事訴訟法第78條。　　　　　
中　　華　　民　　國　　111 　年　　3 　　月　　24　　日
          　　　　旗山簡易庭  法　　　官  呂明龍
以上正本係照原本作成。
如不服本判決，應於送達後20日內，向本院提出上訴狀並表明上
訴理由，如於本判決宣示後送達前提起上訴者，應於判決送達後
20日內補提上訴理由書（須附繕本）。
中　　華　　民　　國　　111 　年　　3 　　月　　24　　日
      　　　　　　　　　　　　書　記　官  潘維欣